臺灣桃園地方法院刑事判決
110年度簡上字第421號
上  訴  人
即  被  告  張煜明（原名張家倫）



上列上訴人即被告因過失傷害案件，不服本院中華民國110年7月
29日110年度桃簡字第444號第一審刑事簡易判決（聲請簡易判決
處刑案號：110年度偵字第571號），提起上訴，本院管轄之第二
審合議庭判決如下：
    主   文
上訴駁回。
    事實及理由
一、本案經本院審理結果，認原審以被告張煜明犯刑法第284條
    前段之過失傷害罪，事證明確，適用刑事訴訟法第449條第1
    項前段、第3項、第454條第2項，刑法第284條前段、第41條
    第1項前段，刑法施行法第1條之1第1項等規定逕以簡易判決
    處刑，並審酌被告未善盡飼主之責，採取適當防護措施，致
    其飼養之犬隻不慎咬傷告訴人莊建琛，致告訴人受有上開傷
    害，並因而受有身體及精神之痛苦，所為實有不該，復衡酌
    被告犯後否認犯行之態度，兼衡被告之過失情節、告訴人所
    受傷害之程度，以及被告案發迄今未主動聯絡並尋求告訴人
    原諒，且未與告訴人達成和解，賠償損害，暨被告於警詢時
    自陳高中畢業之智識程度、業工、家庭經濟狀況小康等一切
    情狀，量處拘役30日，如易科罰金，以新臺幣（下同）1,00
    0元折算1日，核其認事用法，俱無違誤，量刑亦屬妥適，應
    予維持，爰均引用附件刑事簡易判決所載。
二、被告上訴意旨略以：告訴人被咬的附近有很多流浪狗，咬告訴人的狗是黃色流浪狗，不是我養的狗云云。惟查，據證人即告訴人於警詢指稱：因我遭雇客所飼養的狗咬傷，故至派出所報案，我於109年9月11日下午1時41分接到全鋒道路救援公司指派，到玉山街456號旁的工地拖吊一台BGW-2712號自小客車，我於109年09月11日下午2時10分許到客戶地點，也就是工地裡面，下車去找車主詢問車輛如何拖吊，就有一隻狗衝出來咬我的大腿與肚子，飼主也就是聲請道路救援的這位先生站在一旁看我被咬，咬我的犬隻只有1隻，大概是比特犬，有頸圈但是沒有用綁繩固定，所以他才會沒有狗吠聲，突然咬我，造成我左大腿動物咬傷、腹部咬傷、右膝擦挫傷等語（見偵字卷第21頁至第22頁）；於檢察事務官詢問時證稱：咬我的狗，就是偵卷第32頁照片所示的狗，當時咬我的狗完全沒有綁，而且我在要去拖被告的車前，就有事先打電話通知被告，我們到達時公司的語音的系統也會以訊息聯絡被告，被告也有按時到達，我一開始被咬時，被告在房子上面看我，我被咬第2次時被告才下來把他的狗抱去車上等語（見偵字卷第60頁）；於本院審理時具結證稱：我是全鋒道路救援的司機，被告因為車子撞到，要拖回去中山路的原廠SUBARU，所以有去桃園市○○區○○街000號旁工地，我到之前有打電話給被告，被告說鐵門打開了，叫我直接進去，因為被告的車子壞在裡面，我在車上等差不多1、2分鐘，被告知道我到了，都沒有下來打招呼，我只好下去找他，我下車之後，看到被告的車，車子是一台白色的車，但沒看到人，當看到被告的時候，被告旁邊的一隻狗就衝出來咬我，被告站在上面看，因為工地有高低差，那隻狗的速度很快根本沒有辦法閃，我一過去狗就衝出來了，我的肚子跟大腿都被咬，那隻狗沒有被繩子鏈住，我衣服跟褲子都破掉，後來被告慢慢走下來，把那隻狗抱上去他的大貨車，我就跟被告說你的狗怎麼沒有鏈，我被你的狗咬，你要怎麼處理，但被告好像有喝酒，都不理我，裡面有好多隻狗，被告跟我說你再不趕快把車子拖一拖，那幾十隻狗會衝出來咬死你，咬我的狗是有人飼養的，狗的脖子上有項圈，但沒有鏈子，有聽說是惡霸犬，像柴犬那樣的中型狗（當庭比出狗的長度，經測量為66公分），類似灰、咖啡色混色，因為當時被咬，腳跟肚子都很痛，所以也不是很清楚，偵卷第32頁上方照片的狗，就是咬我的狗，狗是從鐵皮屋衝出來的，我站在被告要拖吊的車子旁邊，當時衝出來的狗只有1隻，所以是哪一隻狗咬我的不可能誤認等語（見本院卷第104頁至第110頁），復有敏盛綜合醫院診斷證明書、現場照片、全鋒道路救援公司受理被告拖吊之翻拍照片、告訴人遭犬隻咬傷之傷勢照片、咬傷告訴人之犬隻照片等件在卷可參（見偵字卷第25頁、第29頁至第32頁、第67頁至第73頁），且被告於警詢、檢察事務官詢問亦自承：我有在桃園區玉山街456號旁工地内飼養惡霸犬，有時候關在籠子裡面，有時候有綁，有時候有綁但他們會掙脫出來，偵卷第32頁的照片所示的狗，就是我養的惡霸犬（見偵字卷第7頁、第60頁），是證人莊建琛於歷次供、證述其於109年9月11日下午1時41分接到全鋒道路救援公司指派，到玉山街456號旁的工地拖吊一台BGW-2712號自小客車，於下午2時10分進入工地後，遭1隻脖子上有項圈，但沒有鏈子，類似灰、咖啡色混色的惡霸犬咬其大腿與肚子，造成其左大腿動物咬傷、腹部咬傷、右膝擦挫傷，而犬隻即是偵字卷第32頁照片所示，被告所養的惡霸犬等事實，足堪認定。被告空言辯稱：咬告訴人的狗是黃色流浪狗，不是我養的狗云云，自無可採。
三、綜上所述，本院經核原審判決其認事用法及量刑均無不當，
    被告以前詞提起上訴，非有理由，爰依法予以駁回。
據上論斷，應依刑事訴訟法第455 條之1 第1 項、第3 項、第36
8 條、第373 條，判決如主文。
本案經檢察官王以文聲請以簡易判決處刑，經檢察官黃鈺斐到庭
執行職務。
中　　華　　民　　國　　111 　年　　8 　　月　　18　　日
                  刑事第六庭  審判長法  官  劉淑玲
                                    法  官  何啓榮
                                    法  官  何宇宸
以上正本證明與原本無異。
不得上訴。
     　　　　　　　　　　　　　　　 書記官　趙于萱　　　
中　　華　　民　　國　　111 　年　　8 　　月　　19　　日
附錄本案論罪科刑法條：
中華民國刑法第284條
因過失傷害人者，處1年以下有期徒刑、拘役或10萬元以下罰金
；致重傷者，處3年以下有期徒刑、拘役或30萬元以下罰金。
附件：
臺灣桃園地方法院刑事簡易判決
                                    110年度桃簡字第444號
聲  請　人　臺灣桃園地方檢察署檢察官
被　　　告　張家倫　男　民國00年0月00日生
                    身分證統一編號：Z000000000號
                    住○○市○○區○○路0段000巷000號
                    居桃園市○○區○○○路000號
上列被告因過失傷害案件，經檢察官聲請簡易判決處刑（110 年
度偵字第571號），本院判決如下：
    主  文
張家倫犯過失傷害罪，處拘役參拾日，如易科罰金，以新臺幣壹
仟元折算壹日。
    事實及理由
一、本案犯罪事實、證據及理由，均引用檢察官聲請簡易判決處
    刑書（如附件）所載。
二、核被告張家倫所為，係犯刑法第284 條前段之過失傷害罪。
    爰以行為人之責任為基礎，審酌被告未善盡飼主之責，採取
    適當防護措施，致其飼養之犬隻不慎咬傷告訴人莊建琛，致
    告訴人受有上開傷害，並因而受有身體及精神之痛苦，所為
    實有不該，復衡酌被告犯後否認犯行之態度，兼衡被告之過
    失情節、告訴人所受傷害之程度，以及被告案發迄今未主動
    聯絡並尋求告訴人原諒，且未與告訴人達成和解，賠償損害
    ，暨被告於警詢時自陳高中畢業之智識程度、業工、家庭經
    濟狀況小康等一切情狀，量處如主文所示之刑，並諭知易科
    罰金之折算標準。
三、依刑事訴訟法第449 條第1 項前段、第3 項、第454 條第2
    項，刑法第284 條前段、第41條第1 項前段，刑法施行法第
    1 條之1 第1 項，逕以簡易判決處刑如主文。
四、如不服本判決，應於判決送達後20日內，向本院提出上訴狀
    ，上訴於本院第二審合議庭（須附繕本）。本案經檢察官楊
    挺宏聲請以簡易判決處刑。
中    華    民    國   110    年     7    月    29    日
                  刑事第一庭    法  官  呂宜臻
以上正本證明與原本無異。
如不服本判決，應於判決送達後20日內向本院提出上訴狀（應附
繕本）。
                                書記官　黃甄智
中　　華　　民　　國　 110　　年　　8 　　月　　2 　　日
附錄本案論罪科刑法條全文：
中華民國刑法第284條
因過失傷害人者，處 1 年以下有期徒刑、拘役或 10 萬元以下
罰金；致重傷者，處 3 年以下有期徒刑、拘役或 30 萬元以下
罰金。

附件：
臺灣桃園地方檢察署檢察官聲請簡易判決處刑書
                                      110年度偵字第571號
    被　　　告　張家倫　男　39歲（民國00年0 月00日生）
                        住○○市○○區○○路0段000巷000
                          號
                        居桃園市○○區○○○路000號
                        國民身分證統一編號：Z000000000號
上列被告因過失傷害案件，業經偵查終結，認為宜聲請以簡易判
決處刑，茲將犯罪事實及證據並所犯法條分敘如下：
        犯罪事實
一、張家倫為飼養犬隻之人，本應注意在公共開放空間應以牽繩
    或鍊子牽引等適當方式看管其惡霸犬，以防止該犬隻無故侵
    害他人之生命、身體、自由或財產，而於民國109 年9 月11
    日13時41分許，在桃園市○○區○○街000 號旁工地，竟疏
    未注意適當看管其惡霸犬，任憑惡霸犬在附近活動，適莊建
    琛因受張家倫委託至現場拖吊車輛時，遭該惡霸犬上前啃咬
    ，致莊建琛受有左大腿動物咬傷、腹部咬傷及右膝擦挫傷等
    傷害。
二、案經莊建琛訴由桃園市政府警察局桃園分局報告偵辦。
        證據並所犯法條
一、證據清單及待證事實：


編號 證據名稱 待證事實 1 被告張家倫於警詢及偵查中之供述 被告於警詢時辯稱：事發當時伊不在場，現場只有伊請的臨時工潘政嶽，伊在該處飼養 1 隻土狗、 1 隻惡霸犬，有時關在籠子內，有時會綁在別屋內，但牠們會自己掙脫出來，伊平時也會把剩飯放在工地裡讓外面的野狗吃來，伊不知道告訴人是不是被野狗咬，如果是被伊的狗咬，有證據伊就甘願賠償，伊在現場所裝設監視器沒有錄影功能，只能即時監看等語。後於偵查中改稱：伊有看到告訴人被狗咬，伊還過去阻止，確認那隻狗是流浪狗，不是伊養的狗等語。可見被告前後供述不一，不足採信。 2 證人即告訴人莊建琛之指證 證明上開全部犯罪事實。又告訴人於事發前與被告互不相識，僅係偶然受指派至現場進行拖吊車輛作業，應無構陷被告之動機。 3 敏盛綜合醫院診斷證明書及告訴人傷勢照片 證明告訴人受有左大腿動物咬傷、腹部咬傷及右膝擦挫傷等傷害之事實。 4 現場及被告所飼養犬隻照片、被告委託拖吊車輛之受理資訊翻拍照片等 佐證上開犯罪事實。 


二、按飼主應防止其所飼養動物無故侵害他人之生命、身體、自
    由或財產，動物保護法第7 條定有明文。是被告飼養犬隻，
    本即應注意犬隻在公共開放空間時，應以鍊繩牽引等適當措
    施加以看管，以避免其犬隻在該處任意活動而無故侵害他人
    生命、身體，此係犬隻飼主應有之常識，又依被告之年齡智
    識、生活經驗，對上揭注意義務應無不知之理，且依當時之
    客觀情境，亦無不能注意之情事，然被告仍疏未注意及之，
    未以適當措施看管其惡霸犬，而任憑在上址附近活動，使告
    訴人受託至現場拖吊車輛時，遭該惡霸犬啃咬致傷，被告顯
    有違反上開注意義務之過失。又被告之過失行為與告訴人所
    受傷害結果間，衡之社會一般通念，顯具相當因果關係，是
    被告犯行應堪認定。
三、核被告所為，係犯刑法第284條前段之過失傷害罪嫌。
四、依刑事訴訟法第451條第1項聲請逕以簡易判決處刑。
    此　致
臺灣桃園地方法院中　　華　　民　　國　 110　　年　　2 　
　月　　26　　日檢　察　官　楊挺宏本件證明與原本無異中　
　華　　民　　國　 110　　年　　3 　　月　　11　　日書　
記　官　李純慧附記事項：本件係依刑事訴訟法簡易程序辦理，
法院簡易庭得不傳喚被告、輔佐人、告訴人、告發人等出庭即以
簡易判決處刑；被告、被害人、告訴人等對告訴乃論案件如已達
成民事和解而要撤回告訴或對非告訴乃論案件認有受傳喚到庭陳
述意見之必要時，請即另以書狀向簡易法庭陳述或請求傳訊。所
犯法條：刑法第284條因過失傷害人者，處 1 年以下有期徒刑、
拘役或 10 萬元以下罰金；致重傷者，處 3 年以下有期徒刑、
拘役或 30 萬元以下罰金。